# 无法确认退货可能性，退货期满发生在资产负债表日，不属于资产负债表日后事项

提问人：茉莉绿茶 时间：2014-09-06 00:14:58
假定 2013 年财务报表批准对外公告日期为2014.4.20。3.31A商品退货期满没有发生退回，该商品是2013.12.31发出的新型产品，无法确认其退货可能性，在2013.12.31无法确认收入成本， 我认为是调整事项，理由如下 1 、在2013.12.31，已经发出商品，即资产负债表日以存在此事项。 2 、确认收入成本发生在2014.3.31，属于资产负债表日后事项涵盖期间，是对已经存在的情况的进一步说明。

回答人：chenyiwei
判断资产负债表日后事项属于调整事项还是非调整事项的主要考虑是“该事项是否为资产负债表日的存在状态提供了新的或进一步的证据”。相应地，对于涉及会计估计的资产负债表日后事项，判断其属于调整事项还是非调整事项，可以与“会计估计变更和前期差错更正的区分”结合起来，运用同一套标准进行分析考虑。根据证监会会计部《上市公司执行企业会计准则监管问题解答（ 2013 年第 1期，总第 8 期）》（会计部函[2013]232号）第一问：“只有在上市公司能够提供确凿证据，表明由于重大人为过失或舞弊等原因，未能合理使用前期报表编报时已经存在且能够取得的可靠信息，导致前期会计估计结果未恰当反映当时情况，才能认定前期会计估计存在差错。”相应地，可以理解为：只有在上市公司能够提供确凿证据，表明由于重大人为过失或舞弊等原因，未能合理使用资产负债表日已经存在且能够取得的可靠信息，导致资产负债表日作出的会计估计结果未恰当反映当时情况，而资产负债表日后获取的关于资产负债表日存在状态的信息将这一错误予以揭示时，才能认定资产负债表日作出的会计估计存在差错，相应地该事项属于调整事项。
资产负债表日后发生的会计政策变更不属于调整事项。

提问人：不速之客 时间：2017-01-05 20:51:10
陈版您好， 2013 年 11 月销售了一批货， 2014 年 2 月份对方认为不符合要求退回， 2014 年 3 月重新换了一批货给对方，审计报告日是2014 年 5 月份，这种情况下企业没有做会计处理，需要追溯调整 2013 年的报表吗

回答人：chenyiwei
需根据情况判断当初 2013 年 11 月确认收入是否构成了会计差错，即根据当时可获得的信息实际不满足收入确认条件，还是其他无法预见的原因导致退货、换货。

提问人：不速之客 时间：2017-01-06 12:43:58
如果 2013 年当时预计满足收入确认条件，那么 2014 年对方单位要求换货，可以不做会计处理吗？因为退回来的货，也是可以正常使用的，谢谢

回答人：chenyiwei
换出货物的成本计入销售费用。如果原先计提过产品质量保证相关的预计负债，则冲减该预计负债。

提问人：zhs7403 时间：2017-01-06 22:27:25
换出货物的成本计入销售费用我理解没有问题，那么换入货的对应科目呢

回答人：chenyiwei
收回换入货物时，对应贷记销售费用或者预计负债，也就是计入销售费用或预计负债的金额为换出货物原账面价值与换入货物入账价值之间的净差额。

提问人：zhs7403 时间：2017-01-07 10:27:55
陈老师，对应科目如果不是销售费用而是收入科目是否可以？我理解也是可以的，您的看法？

回答人：chenyiwei
如果是退货，也可接受。如果是修理或换货，那就是进销售费用更合理。